【裁判字號】    99,易,119
【裁判日期】    990624
【裁判案由】    竊盜
【裁判全文】
臺灣基隆地方法院刑事判決               99年度易字第119號
公  訴  人  臺灣基隆地方法院檢察署檢察官
被      告  戊○○
被      告  丁○○
上列被告因竊盜案件，經檢察官提起公訴（99年度偵字第547號
、第572號、第573號、第575號），本院判決如下：
    主  文
戊○○所犯如附表編號所示之罪，各處如附表
編號所示之刑。應執行有期徒刑年陸月。
丁○○所犯如附表編號所示之罪，各處如附表編號
所示之刑。應執行有期徒刑貳年。
戊○○、丁○○其餘被訴竊盜部分，均無罪。
    犯罪事實
一、前案紀錄：
  (一)戊○○前因詐欺案件，經臺灣臺中地方法院以94年度金訴緝
    字第5號判決判處有期徒刑2月確定，並於民國95年9 月10日
    執行完畢（構成累犯）；復因竊盜案件，由本院以95年度基
    簡字第667號判決判處拘役30日，於96年1月16日執行完畢；
    其後，再因竊盜案件，分別經本院以97年度易字第496 號、
    97年度基簡字第1261號、98年度基簡字第15號判決，各判處
    有期徒刑7月、3月、3 月確定；另因違反毒品危害防制條例
    案件，先後由本院以97年度訴字第1726號、97年度基簡字第
    1395號、97年度基簡字第1514號、97年度訴字第1921號判決
    ，各判處有期徒刑7月、3月、3 月及應執行有期徒刑10月確
    定；又因竊盜案件，由本院以98年度易字第12號判決，判處
    有期徒刑7 月確定；另因施用第一級毒品案件，經本院前後
    以98年度訴字第112 號、98年度訴字第290 號判決，各判處
    有期徒刑7 月、9 月確定，前開各案接續合併執行，現仍執
    行中。
  (二)丁○○前因竊盜案件，經臺灣高等法院於民國94年5 月20日
    以94年度上訴字第1200號判決判處應執行有期徒刑1 年5 月
    ，又因詐欺案件，經臺灣高等法院於95年10月31日以95年度
    上訴字第3042號判決判處有期徒刑1 年，上開2 罪經臺灣高
    等法院以96年度聲字第348 號裁定應執行有期徒刑2 年2 月
    ，於96年6 月14日假釋出監（預定於96年10月9 日假釋期滿
    ），後經臺灣高等法院以96年度聲減字第348 號裁定減刑並
    定應執行有期徒刑11月又15日，嗣經撤銷假釋應執行殘刑3
    月又25日，由臺灣基隆地方法院檢察署於96年12月13日以減
    刑後毋庸執行結案而執行完畢（構成累犯；起訴書誤載為於
    96年10月9 日縮短刑期執行完畢）。
二、犯罪事實
  (一)戊○○因缺錢花用，基於為自己不法所有之犯意，攜帶客觀
    上可做為凶器之除草用大剪刀，於附表編號所示
    之時間及地點，以各編號項下所示方式竊取電線桿之電線得
    手，得手後削去電線之塑膠外皮，取得其內銅線而加以變賣
    。
  (二)丁○○與戊○○因缺錢花用，共同基於意圖為自己不法所有
    之犯意聯絡，於附表編號所示之時間及地點，攜帶客
    觀上可做為凶器之破壞剪、鋼筋鐵條等工具，由丁○○先以
    鋼筋鐵條插入電線桿之孔洞爬上路旁電線桿，再以破壞剪、
    剪取電線桿上之電線後，由戊○○拾取掉落於地之電線，以
    此方式共同竊取電線得手，二人並於得手後，削去電線之塑
    膠外皮，取得其內銅線而加以變賣。
  (三)丁○○因缺錢花用，基於為自己不法所有之犯意，攜帶客觀
    上可做為凶器之破壞剪、鋼筋鐵條等工具，於附表編號
    所示時、地，以各該編號項下所示方式竊取電線桿之電線
    得手，得手後削去電線之塑膠外皮，取得其內銅線而加以變
    賣。
三、查獲經過
    戊○○為警詢問所涉附表編號竊案時，自白為其所
    為，另為警尚未發覺其所犯附表編號所示竊盜犯行前，
    主動告知附表編號犯行，並表示願意接受裁判；丁○○
    則於附表編號所示之竊盜犯行遭發覺前，於97年
    10月12日至基隆市警察局第一分局主動向員警告知其附表編
    號犯行，並表示願意接受裁判。
      理    由
壹、證據能力
    按被告以外之人於審判外之言詞或書面陳述，除法律有規定
    者外，不得作為證據；又被告以外之人於審判外之陳述，雖
    不符合同法第159 條之1 至第159 條之4 之規定，但經當事
    人於審判程序同意作為證據，法院審酌該言詞陳述或書面陳
    述作成時之情況，認為適當者，亦得為證據。當事人、代理
    人或辯護人於法院調查證據時，知有第159 條第1 項不得為
    證據之情形，而未於言詞辯論終結前聲明異議者，視為有前
    項之同意，刑事訴訟法第159 條第1 項及第159 條之5 分別
    定有明文。查本判決下列所引用之各該被告以外之人於審判
    外之陳述，雖屬傳聞證據，惟均經當事人於本院審理時同意
    採為證據使用，且迄至言詞辯論終結前亦未再聲明異議，本
    院審酌此等證據資料製作時之情況，尚無違法不當及證明力
    明顯過低之瑕疵，亦認為以之作為證據應屬適當，故揆諸前
    開規定，爰逕依刑事訴訟法第159 條之5 規定，認前揭證據
    資料均例外有證據能力，合先敘明。
貳、有罪部分
一、前揭犯罪事實業據被告戊○○、丁○○坦承不諱，核與證人
    乙○○（即基隆市○○區○○路燈養護之電工）、周朝財（
    即臺北縣瑞芳鎮○○路燈管理員）、甲○○（即基隆市○○○○路燈管理員）、徐正武（即進發企業社資源回收場負責
    人）、許秋風（即復興行資源回收場負責人）之證述相符，
    並有遭竊地點之指認照片、進發企業社資源回收場之翻拍變
    賣登記資料、收受物品、舊貨、五金廢料或廢棄物登記表影
    本、復興行資源回收場之收受物品、舊貨、五金廢料或廢棄
    物登記表影本及回收場照片附卷可稽，各詳如本判決附表「
    卷證一覽」欄之所示，足認被告二人確有犯罪事實欄所載之
    竊盜犯行。又被告戊○○固供稱：伊有與被告丁○○共犯附
    表編號至所示竊盜犯行云云，惟均據被告丁○○所否認
    ，且被告戊○○於警、偵訊及本院準備程序、審理中就此部
    份之供述亦多有出入，不足為採（詳後述參(一)1.所述）。從
    而，被告戊○○有單獨為附表編號所示竊盜犯行
    、被告丁○○有單獨為附表編號所示竊盜犯行、被告
    戊○○與丁○○有共同為附表編號所示竊盜犯行之犯
    罪事證明確，應依法論科。
二、按刑法之攜帶兇器竊盜罪，係以行為人攜帶兇器為其加重條
    件，此所謂兇器，其種類並無限制，凡客觀上足對人之生命
    、身體、安全構成威脅，具有危險性之兇器均屬之，且祇須
    行竊時攜帶此種具有危險性之兇器為已足，並不以攜帶之初
    有行兇之意圖為必要（最高法院79年臺上字第5253號判例參
    照），本件被告丁○○單獨為附表編號或與被告戊○○共同為附表編號之竊盜犯行時，所攜帶之鋼筋鐵條
    、破壞剪均係質地堅硬之物，而破壞剪既係用以剪斷電線之
    物，核足認定具有鋒利面；被告戊○○單獨為附表編號
    所示之竊盜犯行時，所攜帶之除草用大剪刀，係質地
    堅硬之物，並為被告戊○○用以剪斷電線，核足認定具鋒利
    面，依通常社會觀念，上開物品皆屬足以殺傷人生命、身體
    之器械，核屬具有危險性之兇器。
三、核被告戊○○就附表編號所為，均係犯刑
    法第321 條第1 項第3 款攜帶兇器竊盜罪；被告丁○○就附
    表編號所為，均係犯刑法第321 條第1 項第3
    款攜帶兇器竊盜罪。被告戊○○與丁○○就附表編號
    所示犯行，有犯意聯絡及行為分擔，為共同正犯。而被告丁○○、戊○○所為前揭各次竊盜犯行，犯意各別，行為互殊
    ，應分論併罰。又被告戊○○、丁○○分別有犯罪事實欄所
    示論罪科刑執行完畢情形，有臺灣高等法院被告前案紀錄表
    各乙份附卷足憑，被告戊○○、丁○○於前案執行完畢後5
    年內，故意再犯本件有期徒刑以上之罪，均為累犯，各依刑
    法第47條第1 項加重其刑。另被告戊○○、丁○○分別於有
    偵查權限之機關尚未發覺被告戊○○所犯附表編號、被
    告丁○○所犯附表編號所示之竊盜案件以前，主
    動告知自己亦併涉嫌上開竊案，並表示願意接受裁判之意，
    此除有相關筆錄在卷足考，並有本院公務電話紀錄2 份（本
    院卷第46頁、第47頁）存卷可憑，核其此舉，與刑法「自首
    」之例相符，爰依刑法第62條前段規定，就被告戊○○附表
    編號所示2 起竊盜犯罪、被告丁○○附表編號
    所示5 起竊盜犯罪，分別減輕其刑，並依法先加後減之。
    爰審酌被告戊○○、丁○○正值年輕，不思正當方式以換取
    財物，卻以竊盜方式冀求不勞而獲而竊取電線桿之電線，除
    觀念殊不足取，亟待矯治外，其剪斷電線之行為，則可能使
    道路視線不良，增加車輛及行人於夜晚使用道路之危險，並
    衡及被告竊盜方法、所生危害，暨其犯後態度及被害人所受
    損害等一切情狀，分別量處如主文所示之刑，並定其應執行
    之刑，以資懲儆。再被告戊○○所為附表編號、被告丁○○所為附表編號所示竊盜犯行所示竊盜犯行之時間及
    編號所示竊盜地點，均據被告戊○○、丁○○分別敘明在
    卷，起訴書誤載彼等犯罪時間、地點，應予更正如編號
    之「行竊時間」欄所示、編號「行竊地點」欄所示；
    又被告丁○○、戊○○於行竊時，並未攜帶尖嘴鉗乙節，業
    據被告丁○○敘明在卷，復無其他証據証明被告有攜此工具
    行竊，是起訴書誤載被告攜帶尖嘴鉗行竊，顯有誤會，併此
    敘明。
四、被告丁○○所有未具扣案之破壞剪、鋼筋鐵條雖係被告丁○○單獨或與戊○○共同為本件竊盜犯行所用之物，惟上開物
    品業據被告丁○○丟棄，此據被告丁○○供陳在卷，且無證
    據證明仍屬存在，爰不予宣告沒收；被告戊○○所有未據扣
    案之除草用大剪刀，雖係被告戊○○供作本件附表編號
    所示竊盜犯行之物，惟已無法尋獲，亦據被告戊○○
    供述明確，復無證據證明仍屬存在，亦不予宣告沒收。
、無罪部分
一、公訴意旨認：
  (一)被告丁○○與同案被告戊○○基於共同意圖為自己不法之犯
    意聯絡，攜帶客觀上可做為凶器之破壞剪、尖嘴鉗、鋼鋤鐵
    條等工具，以鋼鋤鐵條插入電線桿之孔洞爬上路旁電線桿，
    以破壞剪、尖嘴鉗剪取電線桿上之路燈電線之方式，而為下
    列竊盜犯行：
  1.97年9 月10日凌晨1 時許至臺北縣瑞芳鎮○○○○○路段龍
    安里至傑角里段編號6 至10號竊取電線桿電線。
  2.97年9 月12日凌晨1 時許至臺北縣瑞芳鎮○○○○○路段龍
    安里至傑角里段編號1至5號竊取電線桿電線。
  3.97年9 月14日至10月1 日間某日凌晨1 時許至臺北縣瑞芳鎮
    ○○○○○路段龍安里至傑角里段編號31至36號竊取電線桿
    電線。
  4.97年9月28日左右凌晨1時許至基隆市○○區○○路152 巷往
    暖暖運動公園旁，竊取路燈電線
  5.97年10月1日左右凌晨1時許至基隆市○○區○○路152 巷往
    暖暖運動公園旁，竊取路燈電線。
  (二)被告戊○○與同案被告丁○○基於共同意圖為自己不法之犯
    意聯絡，攜帶客觀上可做為凶器之破壞剪、尖嘴鉗、鋼鋤鐵
    條等工具，以鋼鋤鐵條插入電線桿之孔洞爬上路旁電線桿，
    以破壞剪、尖嘴鉗剪取電線桿上之路燈電線之方式，而為下
    列竊盜犯行：
  1.97年9月26日至10月1日間某日23時許至臺北縣瑞芳鎮○○路
    （起訴書誤載為尖山路）觀光步道旁，竊取路燈電線。
  2.97年10月1日23時許至臺北縣瑞芳鎮○○路旁，竊取路燈電
    線。
  3.97年9月15日至10月2日間某日凌晨0時許至臺北縣瑞芳鎮○號
    路9號旁，竊取路燈電線。
二、按犯罪事實應依證據認定之，無證據不得認定犯罪事實；又
    不能證明被告犯罪者，應諭知無罪之判決，刑事訴訟法第15
    4條第2項及第301條第1項分別定有明文。又事實之認定，應
    憑證據，如未能發現相當證據，或證據不足以證明，自不能
    以推測或擬制之方法，為裁判基礎（最高法院40年臺上字第
    86號判例參照）。另認定犯罪事實所憑之證據，雖不以直接
    證據為限，間接證據亦包括在內；然而無論直接或間接證據
    ，其為訴訟上之證明，須於通常一般之人不致有所懷疑，而
    得確信其為真實之程度者，始得據為有罪之認定，倘其證明
    尚未達到此一程度，而有合理之懷疑存在時，即無從為有罪
    之認定，亦有最高法院76年臺上字第4986號判例可資參照。
三、公訴意旨認被告丁○○涉犯上開參、(一)1.至5.所示、被告戊○○涉犯上開參、(二)1.至3.所示竊盜犯行，就被告丁○○部
    分，無非以同案被告戊○○之指訴、證述，證人周朝財、甲○○、徐正武、許秋風之證述、進發企業社資源回收場之收
    受物品、舊貨、五金廢料或廢棄物登記表影本、翻拍變賣登
    記資料、復興行資源回收場之收受物品、舊貨、五金廢料或
    廢棄物登記表影本、竊案指認照片等為據；被告戊○○部分
    ，則以同案被告丁○○之指訴、證述，證人周朝財、徐正武
    、進發企業社資源回收場之收受物品、舊貨、五金廢料或廢
    棄物登記表影本及竊案現場指認照片等為據。訊據被告丁○○堅決否認有為上開參、(一)1.至5.所示竊盜犯行，辯稱：雖
    伊曾與被告戊○○共同竊盜，但並非每次均係共同為之，伊
    絕無為上開參、(一)1.至5.所示之竊盜行為等語；被告戊○○
    則堅決否認有為上開參、(二)1.至3.所示之竊盜犯行，辯稱：
    伊雖於偵查時曾供稱有為上開參、(二)1.至3.所示之竊盜犯行
    行，乃因竊案地點在其住處附近，所以伊認為自己也有去，
    後來仔細回想伊並無行竊等語，經查：
  (一)被告丁○○所涉上開參、(一)1.至5.所示竊盜部分：
  1.同案被告戊○○有於附表編號（即上開參、(一)1.
    至5.所示）所示之時、地分別為各該編號項下所示之竊盜犯
    行，且附表編號（即上開參、(一)3.所示）之行竊時間乃係
    97年9 月14日凌晨1 時許等節，均據同案被告戊○○供承無
    訛，且業據認定如前（參前揭貳、一、所述），而同案被告
    戊○○固曾於警詢、偵查中供稱被告丁○○與其同犯附表編
    號所示竊盜犯行，惟於本院準備程序供稱：附表
    編號之竊盜犯行係伊與被告丁○○一起去偷的，至於附表
    編號之犯行，則為伊一個人單獨犯案，而附表編號
    所示之時間，在伊印象中，丁○○這幾天並未與伊在一
    起，也沒有和伊一起偷，是伊單獨去偷的等語（本院卷第80
    頁）；又於本院審理中以證人身分具結證稱：伊記得有一段
    瑞八公路的紅銅線是伊與丁○○共同行竊所得，而97年9 月
    14日伊的變賣紀錄，是伊在97年9 月14日當天或之前與丁○○共同行竊所得，行竊地點大約是在瑞八公路等語（本院卷
    第105 頁），由被告戊○○之供述及以證人身分所為之證述
    可知，被告戊○○確有為附表編號（即上開參、(一)1.
    至3.所示）之竊盜行為，而同案被告戊○○雖於警、偵訊中
    曾供稱被告丁○○與其同犯附表編號（即上開參、(一)
    1.至3.所示）之竊盜犯行，惟於本院準備程序、審理中則翻
    異前詞，所言前後出入，且互相矛盾，故而，尚難以同案被
    告戊○○前後不一之供述，遽認被告丁○○確有與戊○○共
    為附表編號（即上開參、(一)1.至3.所示）之竊盜犯行
    ；又同案被告戊○○於警詢中稱：伊與丁○○在97年9 月28
    日凌晨1時許，在基隆市○○路152巷往暖暖運動公園的路上
    有共同竊取路燈電線，而在97年9 月底10月初，伊與丁○○
    又竊取接著上次剪完電線桿的下一支電線桿路燈電線云云（
    98年度偵字第638號卷第7頁背面、第8 頁）；偵查中則先供
    稱：伊確實有去暖暖運動公園行竊2 次，都是與丁○○一起
    行竊云云（98年度偵字第465 號卷第40頁），繼而稱：暖暖
    運動公園伊行竊2次的部分，其中有1次是伊自己單獨去行竊
    云云（98年度偵字第465 號卷第49頁、第50頁）；復改稱：
    97年9月28日凌晨伊與丁○○有到基隆市○○路152巷往暖暖
    運動公園路上竊取電線，該次是以伊的名義登記變賣，而97
    年10月1 日伊有去暖暖運動公園，但沒有竊取電線云云（新
    竹地方法院檢察署98年度偵字第4551號卷第11頁、第12頁）
    ；再於本院準備程序中則陳稱：97年9 月28日去暖暖運動公
    園旁竊取電線是伊自己去竊取，所以有用伊名義變賣所竊電
    線之紀錄，而97年10月1 日該次則是伊與丁○○共同去暖暖
    運動公園行竊云云（本院卷第81頁、第82頁）；於本院審理
    中則證稱：97年9 月28日該次是伊與丁○○共同去暖暖運動
    公園旁竊取電線，97年10月1 日該次丁○○沒有去，是伊自
    己去的云云（本院卷第105 頁），觀之共同被告戊○○警、
    偵訊及於本院準備程序、審理中所為之歷次供述、證述，其
    就究竟有無與被告丁○○同至基隆市○○路152 巷往暖暖運
    動公園的路上為竊取路燈電線之行為？又共為竊盜犯行之次
    數為何？係何次共為竊盜犯行？所言前後互有不一，是否屬
    實，已屬有疑；而同案被告戊○○於本院準備程序中又稱：
    被告丁○○曾拿錢要伊買毒品，伊被警察查獲，丁○○就說
    伊污他的錢，要找人找伊算帳，所以當警察問暖暖運動公園
    旁竊案時，伊就推到丁○○身上等語（本院卷第82頁），益
    徵同案被告戊○○所陳被告丁○○與其共為上開參、(一)4.5.
    所示竊盜犯行云云，未能遽採。
  2.再證人周朝財固證稱：伊係瑞芳鎮○○路燈管理員，負責管
    理台北縣瑞芳鎮○○○○路路燈電線，在97年9 月中旬該公
    路的路燈電線有遭人竊取，但伊不知道犯嫌係如何行竊等語
    （98年度偵字第465 號卷第16頁、第17頁、98年度偵字第64
    0 號卷第9 頁、第10頁）；證人甲○○則證稱：伊係基隆市
    ○○○○路燈管理員，伊記得基隆市○○區○○路152 巷往
    運動公園的路燈於97年9 月至10月間有遭人竊取，詳細時間
    伊忘了，伊係於10月間巡視時發現，伊無法確定遭竊的時間
    等語（98年度偵字第638 號卷第15頁至第16頁），惟證人周
    朝財、甲○○之證述僅能證明路燈電線有失竊之事實，未能
    證明被告丁○○有無參與竊案，而證人徐正武（即進發企業
    社資源回收場負責人）、許秋風（即復興行資源回收場負責
    人）於警詢中之證述，亦僅能證明被告丁○○、同案被告戊○○有持銅線、電線加以變賣之紀錄，未能證明變賣物之來
    源及是否係被告丁○○行竊所得；而卷附進發企業社資源回
    收場之翻拍變賣登記資料、收受物品、舊貨、五金廢料或廢
    棄物登記表、復興行資源回收場收受物品、舊貨、五金廢料
    或廢棄物登記表（98年度偵字第465 號卷第22頁至第24頁、
    98年度偵字第638 號卷第20頁、98年度偵字第640 號卷第20
    頁、第21頁），僅能證明同案被告戊○○於97年9 月10日、
    9 月12日、9 月14日、9 月28日以己之名義向進發企業社資
    源回收場、復興行資源回收場為變賣銅線；被告丁○○則有
    於97年9 月15日、10月2 日有以己之名義向進發企業社資源
    回收場變賣電線之紀錄，惟無法證明持以變賣之電線、銅線
    係被告丁○○與同案被告戊○○於上開參、(一)1.至5.所示時
    、地竊盜之所得；而卷附之竊案現場之照片，亦不足認定被
    告丁○○有上開參、(一)1.至5.所示竊盜犯行。而公訴人就被
    告丁○○所涉此部分竊盜犯行，復無其他積極證據相佐，且
    卷內資料復查無其他積極證據足認被告丁○○有何公訴意旨
    所指上開參、(一)1.至5.所示之竊盜犯行，是被告丁○○此部
    分之犯罪尚屬不能證明。
  (二)被告戊○○所涉上開參、(二)1.至3.所示竊盜犯行部分：
  1.同案被告丁○○於附表編號所示時、地（即上開參、
    (二)1.至3.所示）分別為各該編號項下所示之竊盜犯行，且附
    表編號之行竊時間分別為97年10月1 日晚間11時許、
    97年10月1 日晚間11時30分許、97年10月2 日凌晨0 時許等
    節，均據同案被告丁○○敘明在卷，且業據認定如前（參前
    揭貳、一、所述）。同案被告丁○○於警、偵訊中固曾供稱
    被告戊○○有與其共犯附表編號至所示竊盜犯行，惟於
    本院準備程序中則堅稱：附表編號、、之竊盜行為均
    係伊一個人去偷的，伊係攜帶鋼筋鐵條、破壞剪前往竊取電
    線等語（本院卷第80頁）；於審理中則具結證稱：「（你之
    前自白起訴書所載犯罪事實9-11的犯罪，是你與戊○○共同
    所為，依照起訴書所載時間，97年9 月28日該筆戊○○變賣
    的紅銅線是否為編號9-11的其中依次或數次行竊所得？）這
    3 次竊盜犯罪事實是我一個人去行竊的」、「（為何你在偵
    訊中均明確證稱是戊○○和你共同行竊起訴書所載犯罪事實
    9-11（即本判決附表編號至）？）是我記錯了」，由同
    案被告丁○○之供述及以證人身分所為之證述可知，附表編
    號（即上開參、(二)1.至3.所示）之竊盜犯行，實係被
    告丁○○一人所為。
  2.又證人周朝財於警詢中所證：伊在97年10月初經由瓜山里里
    長至瑞芳鎮鎮公所告知，台北縣瑞芳鎮○○路觀光步道入口
    之電線遭竊，伊去巡視時，發現遭人竊取4 條路燈電線，至
    於瑞芳鎮○ 號路9 號旁的電線何時遭竊，無人告訴伊、而經
    警丁○○指認之竊案照片供伊辨識，伊可確認在瑞芳鎮○○
    路觀光步道該處確有電線遭竊、在瑞芳鎮○○路段、瑞芳鎮
    ○ 號路9 號旁也有電線遭竊等語（98年度偵字第640 號卷第
    9 頁、第10頁、98年度偵字第657 號卷第10頁至第12頁），
    由證人周朝財證述可知，上開參、(二)1.至3.所示地點確有路
    燈電線遭竊，惟無法據此推認被告戊○○有參與竊盜犯行；
    而證人徐正武（即進發企業社資源回收場負責人）亦僅能證
    明被告戊○○、丁○○有持電線加以變賣之紀錄，未能證明
    變賣物之來源及是否係被告戊○○行竊所得；而卷附進發企
    業社資源回收場之翻拍變賣登記資料、收受物品、舊貨、五
    金廢料或廢棄物登記表（98年度偵字第640 號卷第21頁、第
    25頁），僅能證明共同被告丁○○於98年10月2 日有變賣電
    線、被告戊○○於98年10月1 日有變賣銅線，惟無法證明持
    以變賣之電線、銅線係被告戊○○共同與被告丁○○於上開
    參、(二)1.至3.所示時、地竊盜之所得；而卷附之竊案現場之
    照片，亦不足認定被告戊○○有參與上開參、(二)1.至3.所示
    竊盜犯行。而公訴人就被告戊○○此部分竊盜行為，既未能
    提出其他積極證據相佐，且卷內資料復查無其他積極證據足
    認被告戊○○有為該部份竊盜行為，是被告戊○○此部分之
    犯罪即屬不能證明。
四、綜上所述，本件公訴人所提證據資料，尚無從使本院確信被
    告丁○○有為上開參、(一)1.至5.所示、被告戊○○有上開參
    、(二)1.至3.所示之竊盜犯行。此外，復查無其他積極證據，
    足認被告丁○○、戊○○有公訴人所指之犯行，揆諸上開說
    明，自應為被告無罪之諭知。
據上論斷，應依刑事訴訟法第299 條第1 項前段、第301 條第1
項前段，刑法第28條、第321條第1項第3款、第62條前段、第47
條第1項、第51條第5款，判決如主文。
本案經檢察官丙○○到庭執行職務。
中    華    民    國    99    年    6     月    24    日
                  刑事第四庭審判長法    官   齊  潔
                                  法    官   王慧惠
                                  法    官   周霙蘭
以上正本證明與原本無異。
如不服本判決應於收受送達後10日內向本院提出上訴書狀，並應
敘述具體理由；其未敘述上訴理由者，應於上訴期間屆滿後20日
內向本院補提理由書(均須按他造當事人之人數附繕本)「切勿逕
送上級法院」。
中    華    民    國    99    年    6     月    24    日
                                  書 記 官   莊智凱
附錄論罪法條：
中華民國刑法第321條
（加重竊盜罪）
犯竊盜罪而有左列情形之一者，處 6 月以上、 5 年以下有期徒
刑：
一、於夜間侵入住宅或有人居住之建築物、船艦或隱匿其內而犯
    之者。
二、毀越門扇、牆垣或其他安全設備而犯之者。
三、攜帶兇器而犯之者。
四、結夥三人以上而犯之者。
五、乘火災、水災或其他災害之際而犯之者。
六、在車站或埠頭而犯之者。
前項之未遂犯罰之。
 【附表】
┌─┬────┬────┬──────┬────┬──────────┬───┬─────┬─────────┐
│編│行竊時間│行竊地點│ 竊 取 方 式│竊得物品│  卷 證 一 覽       │ 是否 │所犯法條  │ 宣告刑           │
│號│        │        │            │        │                    │ 自首 │          │                  │
│  │        │        │            │        │                    │      │          │                  │
│  │        │        │            │        │                    │      │          │                  │
├─┼────┼────┼──────┼────┼──────────┼───┼─────┼─────────┤
│1 │97年9月 │臺北縣瑞│由被告丁○○│電線    │1.被告丁○○        │ 否   │刑法第321 │戊○○共同攜帶兇器│
│  │9日凌晨1│芳鎮第二│以鋼筋鐵條插│        │(1)警詢之供述        │      │條第1項第3│竊盜，累犯，處有期│
│  │時許    │瑞八公路│入電線桿之孔│        │（98年度偵字第465 │      │款。      │徒刑捌月。        │
│  │        │段龍安里│洞爬上電線桿│        │  號卷第11至13頁）  │      │          │丁○○共同攜帶兇器│
│  │        │至傑角里│後，以破壞剪│        │（98年度偵字第640 │      │          │竊盜，累犯，處有期│
│  │        │段編號26│剪取電線桿之│        │  號卷第6頁背面）   │      │          │徒刑捌月。        │
│  │        │至30號電│電線，由被告│        │(2)偵訊中之供述      │      │          │                  │
│  │        │線桿    │戊○○於下拾│        │（98年度偵字第465 │      │          │                  │
│  │        │        │撿之方式，共│        │  號卷第45至50頁）  │      │          │                  │
│  │        │        │同竊取電線，│        │（新竹地檢98年度偵│      │          │                  │
│  │        │        │得手後再削去│        │  字第4551號卷第31頁│      │          │                  │
│  │        │        │電線之塑膠外│        │  ）                │      │          │                  │
│  │        │        │皮，取得其內│        │(3)本院準備程序及審理│      │          │                  │
│  │        │        │銅線，再持銅│        │  中之供述（本院卷第│      │          │                  │
│  │        │        │線前往回收場│        │  77至85頁、96頁至11│      │          │                  │
│  │        │        │變賣。      │        │  3頁）             │      │          │                  │
│  │        │        │            │        │2.被告戊○○        │      │          │                  │
│  │        │        │            │        │(1)警詢中自白        │      │          │                  │
│  │        │        │            │        │（98年度偵字第465 │      │          │                  │
│  │        │        │            │        │  號卷第6至8頁）    │      │          │                  │
│  │        │        │            │        │(2)偵查中自白        │      │          │                  │
│  │        │        │            │        │（98年度偵字第465 │      │          │                  │
│  │        │        │            │        │  號卷第38至40、49頁│      │          │                  │
│  │        │        │            │        │  ）                │      │          │                  │
│  │        │        │            │        │（新竹地檢98偵4551│      │          │                  │
│  │        │        │            │        │  號卷第10頁）      │      │          │                  │
│  │        │        │            │        │(3)本院準備程序及審理│      │          │                  │
│  │        │        │            │        │  中之供述（本院卷第│      │          │                  │
│  │        │        │            │        │  77至85頁、96頁至11│      │          │                  │
│  │        │        │            │        │  3頁）             │      │          │                  │
│  │        │        │            │        │3.證人周朝財        │      │          │                  │
│  │        │        │            │        │(1)警詢之證述        │      │          │                  │
│  │        │        │            │        │（98年度偵字第465 │      │          │                  │
│  │        │        │            │        │  號卷第16頁）      │      │          │                  │
│  │        │        │            │        │4.證人徐正武        │      │          │                  │
│  │        │        │            │        │(1)警詢之證述        │      │          │                  │
│  │        │        │            │        │（98年度偵字第465 │      │          │                  │
│  │        │        │            │        │  號卷第18頁反面）  │      │          │                  │
│  │        │        │            │        │5.進發企業社資源回收│      │          │                  │
│  │        │        │            │        │  場之收受、舊貨、五│      │          │                  │
│  │        │        │            │        │  金廢棄物翻拍變賣登│      │          │                  │
│  │        │        │            │        │  記資料（98年度偵字│      │          │                  │
│  │        │        │            │        │  第465號卷第22至23 │      │          │                  │
│  │        │        │            │        │  頁）              │      │          │                  │
│  │        │        │            │        │6.竊案現場指認照片  │      │          │                  │
│  │        │        │            │        │  （98年度偵字第465 │      │          │                  │
│  │        │        │            │        │  號卷第25至27頁）  │      │          │                  │
├─┼────┼────┼──────┼────┼──────────┼───┼─────┼─────────┤
│2 │97年9月 │臺北縣瑞│以除草用大剪│電線    │1.被告戊○○        │否    │刑法第321 │戊○○攜帶兇器竊盜│
│  │10日凌晨│芳鎮第二│刀剪取垂掉於│        │(1)警詢中供述        │      │條第1項第3│，累犯，處有期徒刑│
│  │1時許   │瑞八公路│電線桿旁之電│        │（98年度偵字第465 │      │款。      │捌月。            │
│  │        │龍安里至│線之方式，竊│        │  號卷第6至8頁）    │      │          │                  │
│  │        │傑角里段│取電線，得手│        │(2)偵查中供述        │      │          │                  │
│  │        │編號6至 │後削去電線之│        │（98年度偵字第465 │      │          │                  │
│  │        │10號電線│塑膠外皮，取│        │  號卷第38至40、49頁│      │          │                  │
│  │        │桿      │得其內銅線，│        │  ）                │      │          │                  │
│  │        │        │再持銅線前往│        │(3)本院準備程序及審理│      │          │                  │
│  │        │        │回收場變賣。│        │  中之供述（本院卷第│      │          │                  │
│  │        │        │            │        │  77至85頁、96頁至11│      │          │                  │
│  │        │        │            │        │  3頁）             │      │          │                  │
│  │        │        │            │        │2.證人周朝財        │      │          │                  │
│  │        │        │            │        │(1)警詢之證述        │      │          │                  │
│  │        │        │            │        │（98年度偵字第465 │      │          │                  │
│  │        │        │            │        │  號卷第16頁）      │      │          │                  │
│  │        │        │            │        │3.證人徐正武        │      │          │                  │
│  │        │        │            │        │(1)警詢之證述        │      │          │                  │
│  │        │        │            │        │（98年度偵字第465 │      │          │                  │
│  │        │        │            │        │  號卷第18頁反面）  │      │          │                  │
│  │        │        │            │        │進發企業社收受、舊│      │          │                  │
│  │        │        │            │        │  貨、五金廢棄物之翻│      │          │                  │
│  │        │        │            │        │  拍變賣登記資料（98│      │          │                  │
│  │        │        │            │        │  年度偵字第465號卷 │      │          │                  │
│  │        │        │            │        │  第22至23頁）      │      │          │                  │
│  │        │        │            │        │6.竊案現場指認照片  │      │          │                  │
│  │        │        │            │        │  （98年度偵字第465 │      │          │                  │
│  │        │        │            │        │  號卷第28至31頁）  │      │          │                  │
├─┼────┼────┼──────┼────┼──────────┼───┼─────┼─────────┤
│3 │97年9月 │臺北縣瑞│以除草用大剪│電線    │1.被告戊○○        │否    │刑法第321 │戊○○攜帶兇器竊盜│
│  │12日凌晨│芳鎮第二│刀剪取垂掉於│        │(1)警詢中供述        │      │條第1項第3│，累犯，處有期徒刑│
│  │1時許   │瑞八公路│電線桿旁之電│        │（98年度偵字第465 │      │款        │捌月。            │
│  │        │龍安里至│線之方式，竊│        │  號卷第6至8頁）    │      │          │                  │
│  │        │傑角里段│取電線，得手│        │(2)偵查中供述        │      │          │                  │
│  │        │編號1至5│後削去電線之│        │（98年度偵字第465 │      │          │                  │
│  │        │號電線桿│塑膠外皮，取│        │  號卷第38至40、49頁│      │          │                  │
│  │        │        │得其內銅線，│        │  ）                │      │          │                  │
│  │        │        │再持銅線前往│        │（新竹地檢98偵4551│      │          │                  │
│  │        │        │回收場變賣。│        │  號卷第11頁）      │      │          │                  │
│  │        │        │            │        │3.證人周朝財        │      │          │                  │
│  │        │        │            │        │(1)警詢之證述        │      │          │                  │
│  │        │        │            │        │（98年度偵字第465 │      │          │                  │
│  │        │        │            │        │  號卷第16頁）      │      │          │                  │
│  │        │        │            │        │4.證人徐正武        │      │          │                  │
│  │        │        │            │        │(1)警詢之證述        │      │          │                  │
│  │        │        │            │        │（98年度偵字第465 │      │          │                  │
│  │        │        │            │        │  號卷第18頁反面）  │      │          │                  │
│  │        │        │            │        │5.進發企業社收受、舊│      │          │                  │
│  │        │        │            │        │  貨、五金廢棄物之翻│      │          │                  │
│  │        │        │            │        │  拍變賣登記資料（98│      │          │                  │
│  │        │        │            │        │  年度偵字第465號卷 │      │          │                  │
│  │        │        │            │        │  第22至23頁）      │      │          │                  │
│  │        │        │            │        │6.竊案現場指認照片  │      │          │                  │
│  │        │        │            │        │  （98年度偵字第465 │      │          │                  │
│  │        │        │            │        │  號卷第28至31頁）  │      │          │                  │
├─┼────┼────┼──────┼────┼──────────┼───┼─────┼─────────┤
│4 │97年9月 │臺北縣瑞│以除草用大剪│電線    │1.被告戊○○        │ 否   │刑法第321 │戊○○攜帶兇器竊盜│
│  │14日凌晨│芳鎮第二│刀剪取垂掉於│        │(1)警詢中之供述      │      │條第1項第3│，累犯，處有期徒刑│
│  │1時許   │瑞八公路│電線桿旁之電│        │（98年度偵字第465 │      │款        │捌月。            │
│  │（起訴書│龍安里至│線之方式，竊│        │  號卷第6至8頁）    │      │          │                  │
│  │記載為97│傑角里段│取電線，得手│        │(2)偵查中之供述      │      │          │                  │
│  │年9月14 │編號31至│後削去電線之│        │（98年度偵字第465 │      │          │                  │
│  │日至10月│36號電線│塑膠外皮，取│        │  號卷第38至40、49頁│      │          │                  │
│  │1日間某 │桿      │得其內銅線，│        │  ）                │      │          │                  │
│  │日凌晨1 │        │再持銅線前往│        │（新竹地檢98偵4551│      │          │                  │
│  │時許）  │        │回收場變賣。│        │  號卷第11頁）      │      │          │                  │
│  │        │        │            │        │(3)本院準備程序及審理│      │          │                  │
│  │        │        │            │        │  中之供述（本院卷第│      │          │                  │
│  │        │        │            │        │  77至85頁、96頁至11│      │          │                  │
│  │        │        │            │        │  3頁）             │      │          │                  │
│  │        │        │            │        │2.證人周朝財        │      │          │                  │
│  │        │        │            │        │(1)警詢之證述        │      │          │                  │
│  │        │        │            │        │（98年度偵字第465 │      │          │                  │
│  │        │        │            │        │  號卷第16頁）      │      │          │                  │
│  │        │        │            │        │（98年度偵字第460 │      │          │                  │
│  │        │        │            │        │  號卷第9頁背面）   │      │          │                  │
│  │        │        │            │        │3.證人徐正武        │      │          │                  │
│  │        │        │            │        │(1)警詢之證述        │      │          │                  │
│  │        │        │            │        │（98年度偵字第465 │      │          │                  │
│  │        │        │            │        │  號卷第18頁反面）  │      │          │                  │
│  │        │        │            │        │（98年度偵字第640 │      │          │                  │
│  │        │        │            │        │  號卷第17頁）      │      │          │                  │
│  │        │        │            │        │4.進發企業社收受物品│      │          │                  │
│  │        │        │            │        │  、舊貨、五金廢料或│      │          │                  │
│  │        │        │            │        │  廢棄物登記表之翻拍│      │          │                  │
│  │        │        │            │        │  變賣紀錄及登記表（│      │          │                  │
│  │        │        │            │        │  98年度偵字第640號 │      │          │                  │
│  │        │        │            │        │  卷20頁、第23頁；98│      │          │                  │
│  │        │        │            │        │  年度偵字第465號卷 │      │          │                  │
│  │        │        │            │        │  第24頁）          │      │          │                  │
│  │        │        │            │        │5.竊案現場指認照片  │      │          │                  │
│  │        │        │            │        │  （98年度偵字第465 │      │          │                  │
│  │        │        │            │        │  號卷第25至27頁）  │      │          │                  │
├─┼────┼────┼──────┼────┼──────────┼───┼─────┼─────────┤
│5 │97年9月 │基隆市暖│以除草用大剪│電線    │1.被告戊○○        │ 是   │刑法第321 │戊○○攜帶兇器竊盜│
│  │28日左右│暖區源遠│刀剪取垂掉於│        │(1)警詢中之供述      │      │條第1項第3│，累犯，處有期徒刑│
│  │凌晨1時 │路152巷 │電線桿旁之電│        │（98年度偵字第638 │      │款        │陸月。            │
│  │許      │往暖暖公│線之方式，竊│        │  號卷第6至8頁）    │      │          │                  │
│  │        │園旁    │取電線，得手│        │(2)偵查中之供述      │      │          │                  │
│  │        │        │後削去電線之│        │（98年度偵字第465 │      │          │                  │
│  │        │        │塑膠外皮，取│        │  號卷第38至40、49至│      │          │                  │
│  │        │        │得其內銅線，│        │  50頁）            │      │          │                  │
│  │        │        │再持銅線前往│        │（新竹地檢98偵4551│      │          │                  │
│  │        │        │回收場變賣。│        │  號卷第11頁）      │      │          │                  │
│  │        │        │            │        │(3)本院準備程序及審理│      │          │                  │
│  │        │        │            │        │  中之供述（本院卷第│      │          │                  │
│  │        │        │            │        │  77至85頁、96頁至11│      │          │                  │
│  │        │        │            │        │  3頁）             │      │          │                  │
│  │        │        │            │        │2.證人甲○○        │      │          │                  │
│  │        │        │            │        │(1)警詢之證述        │      │          │                  │
│  │        │        │            │        │（98年度偵字第638 │      │          │                  │
│  │        │        │            │        │  號卷第15頁反面）  │      │          │                  │
│  │        │        │            │        │3.證人許秋風        │      │          │                  │
│  │        │        │            │        │(1)警詢之證述        │      │          │                  │
│  │        │        │            │        │（98年度偵字第638 │      │          │                  │
│  │        │        │            │        │  號卷第13頁）      │      │          │                  │
│  │        │        │            │        │4.進發企業社收受物品│      │          │                  │
│  │        │        │            │        │  、舊貨、五金廢料或│      │          │                  │
│  │        │        │            │        │  廢棄物登記表      │      │          │                  │
│  │        │        │            │        │  （98年度偵字第638 │      │          │                  │
│  │        │        │            │        │  號卷第20頁）      │      │          │                  │
├─┼────┼────┼──────┼────┼──────────┼───┼─────┼─────────┤
│6 │97年10月│基隆市暖│以除草用大剪│電線    │1.被告戊○○        │ 是   │刑法第321 │戊○○攜帶兇器竊盜│
│  │1日凌晨 │暖區源遠│刀剪取垂掉於│        │(1)警詢中之供述      │      │條第1項第3│，累犯，處有期徒刑│
│  │1時許   │路152巷 │電線桿旁之電│        │（98年度偵字第638 │      │款        │陸月。            │
│  │        │往暖暖公│線之方式，竊│        │  號卷第6至8頁）    │      │          │                  │
│  │        │園旁    │取電線，得手│        │(2)偵查中之供述      │      │          │                  │
│  │        │        │後削去電線之│        │（98年度偵字第465 │      │          │                  │
│  │        │        │塑膠外皮，取│        │  號卷第38至40、49至│      │          │                  │
│  │        │        │得其內銅線，│        │  50頁）            │      │          │                  │
│  │        │        │再持銅線前往│        │(3)本院準備程序及審理│      │          │                  │
│  │        │        │回收場變賣。│        │  中之供述（本院卷第│      │          │                  │
│  │        │        │            │        │  77至85頁、96頁至11│      │          │                  │
│  │        │        │            │        │  3頁）             │      │          │                  │
│  │        │        │            │        │2.證人甲○○        │      │          │                  │
│  │        │        │            │        │(1)警詢之證述        │      │          │                  │
│  │        │        │            │        │（98年度偵字第638 │      │          │                  │
│  │        │        │            │        │  號卷第15頁反面）  │      │          │                  │
│  │        │        │            │        │3.竊案現場指認照片  │      │          │                  │
│  │        │        │            │        │  （98年度偵字第638 │      │          │                  │
│  │        │        │            │        │  號卷第22至24頁）  │      │          │                  │
├─┼────┼────┼──────┼────┼──────────┼───┼─────┼─────────┤
│7 │97年9月 │基隆市暖│由被告丁○○│電線    │1.被告丁○○        │丁○○│刑法第321 │戊○○共同攜帶兇器│
│  │25日晚上│暖區東勢│以鋼筋鐵條插│        │(1)警詢之供述        │自首  │條第1項第3│竊盜，累犯，處有期│
│  │11時許  │產業道路│入電線桿之孔│        │（98年度偵字第657 │      │款        │徒刑捌月。        │
│  │        │旁      │洞爬上電線桿│        │  號卷第5至7頁）    │      │          │丁○○共同攜帶兇器│
│  │        │        │後，以破壞剪│        │(2)偵訊中之供述      │      │          │竊盜，累犯，處有期│
│  │        │        │剪取電線桿之│        │（98年度偵字第465 │      │          │徒刑陸月。        │
│  │        │        │電線，由被告│        │  號卷第45至50頁）  │      │          │                  │
│  │        │        │戊○○於下拾│        │（新竹地檢98偵4555│      │          │                  │
│  │        │        │撿電線之方式│        │  號卷第9至10頁）   │      │          │                  │
│  │        │        │，共同竊取電│        │（新竹地檢98偵4553│      │          │                  │
│  │        │        │線，得手後再│        │  號卷第7頁）       │      │          │                  │
│  │        │        │削去電線之塑│        │（新竹地檢98偵4551│      │          │                  │
│  │        │        │膠外皮，取得│        │  號卷第34頁）      │      │          │                  │
│  │        │        │其內銅線，再│        │(3)本院準備程序及審理│      │          │                  │
│  │        │        │持銅線前往回│        │  中之供述（本院卷第│      │          │                  │
│  │        │        │收場變賣。  │        │  77至85頁、96頁至11│      │          │                  │
│  │        │        │            │        │  3頁）             │      │          │                  │
│  │        │        │            │        │2.被告戊○○        │      │          │                  │
│  │        │        │            │        │(1)偵查中之供述      │      │          │                  │
│  │        │        │            │        │（98年度偵字第465 │      │          │                  │
│  │        │        │            │        │  號卷第41頁）      │      │          │                  │
│  │        │        │            │        │（新竹地檢98偵4555│      │          │                  │
│  │        │        │            │        │  號卷第10頁）      │      │          │                  │
│  │        │        │            │        │（新竹地檢98偵4553│      │          │                  │
│  │        │        │            │        │  號卷第7頁）       │      │          │                  │
│  │        │        │            │        │(3)本院準備程序及審理│      │          │                  │
│  │        │        │            │        │  中之供述（本院卷第│      │          │                  │
│  │        │        │            │        │  77至85頁、96頁至11│      │          │                  │
│  │        │        │            │        │  3頁）             │      │          │                  │
│  │        │        │            │        │3.證人乙○○        │      │          │                  │
│  │        │        │            │        │(1)警詢之證述        │      │          │                  │
│  │        │        │            │        │（98年度偵字第657 │      │          │                  │
│  │        │        │            │        │  號卷第9頁）       │      │          │                  │
│  │        │        │            │        │4.證人徐正武        │      │          │                  │
│  │        │        │            │        │(1)警詢之證述        │      │          │                  │
│  │        │        │            │        │（98年度偵字第657 │      │          │                  │
│  │        │        │            │        │  號卷第13至14頁）  │      │          │                  │
│  │        │        │            │        │（98年度偵字第465 │      │          │                  │
│  │        │        │            │        │  號卷第18頁背面）  │      │          │                  │
│  │        │        │            │        │5.進發企業社收受物品│      │          │                  │
│  │        │        │            │        │  、舊貨、五金廢料或│      │          │                  │
│  │        │        │            │        │  廢棄物登記表（98年│      │          │                  │
│  │        │        │            │        │  度偵字第657號卷第 │      │          │                  │
│  │        │        │            │        │  17頁）            │      │          │                  │
│  │        │        │            │        │6.進發企業社收受、舊│      │          │                  │
│  │        │        │            │        │  貨、五金廢棄物登記│      │          │                  │
│  │        │        │            │        │  表翻拍變賣資料（  │      │          │                  │
│  │        │        │            │        │  98年度偵字第640號 │      │          │                  │
│  │        │        │            │        │  卷第21頁）        │      │          │                  │
│  │        │        │            │        │                    │      │          │                  │
├─┼────┼────┼──────┼────┼──────────┼───┼─────┼─────────┤
│8 │97年9月2│臺北縣瑞│由被告丁○○│電線    │1.被告丁○○        │丁○○│刑法第321 │戊○○共同攜帶兇器│
│  │6日凌晨 │芳鎮傑魚│以鋼筋鐵條插│        │(1)警詢中之供述      │自首  │條第1項第3│竊盜，累犯，處有期│
│  │0時許   │坑路、過│入電線桿之孔│        │（98年度偵字第657 │      │款        │徒刑捌月。        │
│  │        │港巷旁  │洞爬上電線桿│        │  號卷第5至7頁）    │      │          │丁○○共同攜帶兇器│
│  │        │        │後，以破壞剪│        │(2)偵訊中之供述      │      │          │竊盜，累犯，處有期│
│  │        │        │剪取電線桿之│        │（98年度偵字第465 │      │          │徒刑陸月。        │
│  │        │        │電線，由被告│        │  號卷第45至50頁）  │      │          │                  │
│  │        │        │戊○○於下拾│        │（新竹地檢98偵4555│      │          │                  │
│  │        │        │撿電線之方式│        │  號卷第9至10頁）   │      │          │                  │
│  │        │        │，共同竊取電│        │（新竹地檢98偵4553│      │          │                  │
│  │        │        │線，得手後再│        │  號卷第7頁）       │      │          │                  │
│  │        │        │削去電線之塑│        │（新竹地檢98偵4551│      │          │                  │
│  │        │        │膠外皮，取得│        │  號卷第34頁）      │      │          │                  │
│  │        │        │其內銅線，再│        │(3)本院準備程序及審理│      │          │                  │
│  │        │        │持銅線前往回│        │  中之供述（本院卷第│      │          │                  │
│  │        │        │收場變賣。  │        │  77至85頁、96頁至11│      │          │                  │
│  │        │        │            │        │  3頁）             │      │          │                  │
│  │        │        │            │        │2.被告戊○○        │      │          │                  │
│  │        │        │            │        │(1)偵查中之供述      │      │          │                  │
│  │        │        │            │        │（新竹地檢98偵4555│      │          │                  │
│  │        │        │            │        │  號卷第10頁）      │      │          │                  │
│  │        │        │            │        │（新竹地檢98偵4553│      │          │                  │
│  │        │        │            │        │  號卷第7頁）       │      │          │                  │
│  │        │        │            │        │(3)本院準備程序及審理│      │          │                  │
│  │        │        │            │        │  中之供述（本院卷第│      │          │                  │
│  │        │        │            │        │  77至85頁、96頁至11│      │          │                  │
│  │        │        │            │        │  3頁）             │      │          │                  │
│  │        │        │            │        │3.證人周朝財        │      │          │                  │
│  │        │        │            │        │(1)警詢之證述        │      │          │                  │
│  │        │        │            │        │（98年度偵字第657 │      │          │                  │
│  │        │        │            │        │  號卷第10至11頁）  │      │          │                  │
│  │        │        │            │        │4.證人徐正武        │      │          │                  │
│  │        │        │            │        │(1)警詢之證述        │      │          │                  │
│  │        │        │            │        │（98年度偵字第657 │      │          │                  │
│  │        │        │            │        │  號卷第13至14頁）  │      │          │                  │
│  │        │        │            │        │（98年度偵字第465 │      │          │                  │
│  │        │        │            │        │  號卷第18頁背面）  │      │          │                  │
│  │        │        │            │        │（98年度偵字第640 │      │          │                  │
│  │        │        │            │        │  號卷第17頁）      │      │          │                  │
│  │        │        │            │        │5.證人乙○○        │      │          │                  │
│  │        │        │            │        │(1)警詢之證述        │      │          │                  │
│  │        │        │            │        │（98年度偵字第657 │      │          │                  │
│  │        │        │            │        │  號卷第9頁）       │      │          │                  │
│  │        │        │            │        │6.進發企業社收受物品│      │          │                  │
│  │        │        │            │        │  、舊貨、五金廢料或│      │          │                  │
│  │        │        │            │        │  廢棄物登記表      │      │          │                  │
│  │        │        │            │        │  （98年度偵字第657 │      │          │                  │
│  │        │        │            │        │  號卷第17頁）      │      │          │                  │
│  │        │        │            │        │7.竊案現場指認照片  │      │          │                  │
│  │        │        │            │        │ （98年度偵字第657號│      │          │                  │
│  │        │        │            │        │  卷第21頁）        │      │          │                  │
│  │        │        │            │        │8.進發企業社收受、舊│      │          │                  │
│  │        │        │            │        │  貨、五金廢棄物翻拍│      │          │                  │
│  │        │        │            │        │  變賣登記資料（98年│      │          │                  │
│  │        │        │            │        │  度偵字第460號卷第 │      │          │                  │
│  │        │        │            │        │  21 頁）           │      │          │                  │
├─┼────┼────┼──────┼────┼──────────┼───┼─────┼─────────┤
│9 │97年10月│臺北縣瑞│以鋼筋鐵條插│電線    │1.被告丁○○        │ 是   │刑法第321 │丁○○攜帶兇器竊盜│
│  │1日晚間 │芳鎮山尖│入電線桿之孔│        │(1)警詢中之供述      │      │條第1項第3│，累犯，處有期徒刑│
│  │11時許  │路（起訴│洞爬上電線桿│        │（98年度偵字第657 │      │款        │陸月。            │
│  │（起訴書│書誤繕為│後，以破壞剪│        │  號卷第5至7頁）    │      │          │                  │
│  │載為97年│尖山路）│剪取電線桿之│        │(2)偵訊中之供述      │      │          │                  │
│  │9月26日 │觀光步道│電線方式，竊│        │（98年度偵字第465 │      │          │                  │
│  │至10月1 │旁      │取電線，得手│        │  號卷第45至50頁）  │      │          │                  │
│  │日間某日│        │後削去電線之│        │（新竹地檢98偵4555│      │          │                  │
│  │晚上11時│        │塑膠外皮，取│        │  號卷第9至10頁）   │      │          │                  │
│  │許）    │        │得其內銅線，│        │（新竹地檢98偵4553│      │          │                  │
│  │        │        │再持銅線前往│        │  號卷第7頁）       │      │          │                  │
│  │        │        │回收場變賣。│        │（新竹地檢98偵4551│      │          │                  │
│  │        │        │            │        │  號卷第34頁）      │      │          │                  │
│  │        │        │            │        │(3)本院準備程序及審理│      │          │                  │
│  │        │        │            │        │  中之供述（本院卷第│      │          │                  │
│  │        │        │            │        │  77至85頁、96頁至11│      │          │                  │
│  │        │        │            │        │  3頁）             │      │          │                  │
│  │        │        │            │        │2.證人徐正武        │      │          │                  │
│  │        │        │            │        │(1)警詢之證述        │      │          │                  │
│  │        │        │            │        │（98年度偵字第657 │      │          │                  │
│  │        │        │            │        │  號卷第13至14頁）  │      │          │                  │
│  │        │        │            │        │（98年度偵字第465 │      │          │                  │
│  │        │        │            │        │  號卷第18頁背面）  │      │          │                  │
│  │        │        │            │        │3.進發企業社收受物品│      │          │                  │
│  │        │        │            │        │  、舊貨、五金廢料或│      │          │                  │
│  │        │        │            │        │  廢棄物登記表      │      │          │                  │
│  │        │        │            │        │  （98年度偵字第657 │      │          │                  │
│  │        │        │            │        │  號卷第16頁）      │      │          │                  │
│  │        │        │            │        │4.竊案現場指認照片  │      │          │                  │
│  │        │        │            │        │  （98年度偵字第657 │      │          │                  │
│  │        │        │            │        │  號卷第19頁）      │      │          │                  │
├─┼────┼────┼──────┼────┼──────────┼───┼─────┼─────────┤
│10│97年10月│臺北縣瑞│以鋼筋鐵條插│電線    │1.被告丁○○        │ 是   │刑法第321 │丁○○攜帶兇器竊盜│
│  │1日晚間 │芳鎮新山│入電線桿之孔│        │(1)警詢中之供述      │      │條第1項第3│，累犯，處有期徒刑│
│  │11 時30 │路旁    │洞爬上電線桿│        │（98年度偵字第657 │      │款        │陸月。            │
│  │分許（起│        │後，以破壞剪│        │  號卷第5至7頁）    │      │          │                  │
│  │訴書許誤│        │2鉗剪取電線 │        │(2)偵訊中之供述      │      │          │                  │
│  │繕為晚間│        │桿之電線方式│        │（98年度偵字第465 │      │          │                  │
│  │11時許）│        │，竊取電線，│        │  號卷第45至50頁）  │      │          │                  │
│  │        │        │得手後削去電│        │（新竹地檢98偵4555│      │          │                  │
│  │        │        │線之塑膠外皮│        │  號卷第9至10頁）   │      │          │                  │
│  │        │        │，取得其內銅│        │（新竹地檢98偵4551│      │          │                  │
│  │        │        │線，再持銅線│        │  號卷第34頁）      │      │          │                  │
│  │        │        │前往回收場變│        │(3)本院準備程序及審理│      │          │                  │
│  │        │        │賣。        │        │  中之供述（本院卷第│      │          │                  │
│  │        │        │            │        │  77至85頁、96頁至11│      │          │                  │
│  │        │        │            │        │  3頁）             │      │          │                  │
│  │        │        │            │        │3.證人徐正武        │      │          │                  │
│  │        │        │            │        │(1)警詢之證述        │      │          │                  │
│  │        │        │            │        │（98年度偵字第657 │      │          │                  │
│  │        │        │            │        │  號卷第13至14頁）  │      │          │                  │
│  │        │        │            │        │（98年度偵字第465 │      │          │                  │
│  │        │        │            │        │  號卷第18頁背面）  │      │          │                  │
│  │        │        │            │        │4.進發企業社收受物品│      │          │                  │
│  │        │        │            │        │  、舊貨、五金廢料或│      │          │                  │
│  │        │        │            │        │  廢棄物登記表      │      │          │                  │
│  │        │        │            │        │  （98年度偵字第657 │      │          │                  │
│  │        │        │            │        │  號卷第16頁）      │      │          │                  │
│  │        │        │            │        │5.竊案現場指認照片  │      │          │                  │
│  │        │        │            │        │  （98年度偵字第657 │      │          │                  │
│  │        │        │            │        │  號卷第20頁）      │      │          │                  │
├─┼────┼────┼──────┼────┼──────────┼───┼─────┼─────────┤
│11│97年10月│臺北縣瑞│以鋼筋鐵條插│電線    │1.被告丁○○        │ 是   │刑法第321 │丁○○攜帶兇器竊盜│
│  │2日凌晨0│芳鎮5號 │入電線桿之孔│        │(1)警詢中之供述      │      │條第1項第3│，累犯，處有期徒刑│
│  │時許    │路9號旁 │洞爬上電線桿│        │（98年度偵字第640 │      │款        │陸月。            │
│  │（起訴書│        │後，以破壞剪│        │  號卷第6頁背面）   │      │          │                  │
│  │記載為97│        │剪取電線桿之│        │(2)偵訊中之供述      │      │          │                  │
│  │年9月15 │        │電線方式，竊│        │（98年度偵字第465 │      │          │                  │
│  │日至10月│        │取電線，得手│        │  號卷第45至50頁）  │      │          │                  │
│  │2日某日 │        │後削去電線之│        │（新竹地檢98偵4555│      │          │                  │
│  │凌晨0時 │        │塑膠外皮，取│        │  號卷第9至10頁）   │      │          │                  │
│  │許）    │        │得其內銅線，│        │（新竹地檢98偵4553│      │          │                  │
│  │        │        │再持銅線前往│        │  號卷第7頁）       │      │          │                  │
│  │        │        │回收場變賣。│        │（新竹地檢98偵4551│      │          │                  │
│  │        │        │            │        │  號卷第34頁）      │      │          │                  │
│  │        │        │            │        │(3)本院準備程序及審理│      │          │                  │
│  │        │        │            │        │  中之供述（本院卷第│      │          │                  │
│  │        │        │            │        │  77至85頁、96頁至11│      │          │                  │
│  │        │        │            │        │  3頁）             │      │          │                  │
│  │        │        │            │        │2.證人周朝財        │      │          │                  │
│  │        │        │            │        │(1)警詢之證述        │      │          │                  │
│  │        │        │            │        │（98年度偵字第460 │      │          │                  │
│  │        │        │            │        │  號卷第10頁）      │      │          │                  │
│  │        │        │            │        │（98年度偵字第657 │      │          │                  │
│  │        │        │            │        │  號卷第12頁）      │      │          │                  │
│  │        │        │            │        │3.證人徐正武        │      │          │                  │
│  │        │        │            │        │(1)警詢之證述        │      │          │                  │
│  │        │        │            │        │（98年度偵字第657 │      │          │                  │
│  │        │        │            │        │  號卷第13至14頁）  │      │          │                  │
│  │        │        │            │        │（98年度偵字第465 │      │          │                  │
│  │        │        │            │        │  號卷第18頁背面）  │      │          │                  │
│  │        │        │            │        │（98年度偵字第640 │      │          │                  │
│  │        │        │            │        │  號卷第17頁）      │      │          │                  │
│  │        │        │            │        │4.進發企業社收受物品│      │          │                  │
│  │        │        │            │        │  、舊貨、五金廢料或│      │          │                  │
│  │        │        │            │        │  廢棄物登記表      │      │          │                  │
│  │        │        │            │        │  （98年度偵字第657 │      │          │                  │
│  │        │        │            │        │  號卷第16頁）      │      │          │                  │
│  │        │        │            │        │5.進發企業社收受、舊│      │          │                  │
│  │        │        │            │        │  貨、五金廢棄物翻拍│      │          │                  │
│  │        │        │            │        │  變賣登記（98年度偵│      │          │                  │
│  │        │        │            │        │  字第460號卷第21頁 │      │          │                  │
│  │        │        │            │        │  ）                │      │          │                  │
│  │        │        │            │        │6.竊案現場指認照片  │      │          │                  │
│  │        │        │            │        │  （98年度偵字第657 │      │          │                  │
│  │        │        │            │        │  號卷第18頁）      │      │          │                  │
└─┴────┴────┴──────┴────┴──────────┴───┴─────┴─────────┘

司法院資訊處製作；財團法人民間司法改革基金會備份。
